臺灣臺南地方法院刑事判決
109年度易字第1479號
公  訴  人  臺灣臺南地方檢察署檢察官
被      告  林志賢




上列被告因竊盜案件，經檢察官提起公訴（109 年度營偵字第22
10號、109年度偵字第21652號、21653號），因被告於本院準備
程序中就被訴事實為有罪之陳述，經告知被告簡式審判程序之旨
，並聽取檢察官、被告之意見後，本院改依簡式審判程序審理，
判決如下：
    主  文
林志賢犯如附表編號1 至4 所示之罪，共肆罪，均累犯，各處如
附表編號1 至4 主文欄所示之刑及沒收。應執行有期徒刑壹年陸
月。沒收部分併執行之。
    事  實
一、本件犯罪事實及證據，除犯罪事實欄一關於被告前所犯竊盜
    案件執行有期徒刑完畢之日期更正如後累犯之認定、犯罪事
    實欄一第4列「王萊宅段」應更正為「𦬬萊宅段」及證據部
    分增列「被告林志賢於本院準備程序及審理時之自白」外，
    其餘均引用檢察官起訴書之記載（詳附件）。
二、論罪科刑:
㈠、按刑法第321 條第1 項第3 款之攜帶兇器竊盜罪，係以行為
    人攜帶兇器竊盜為其加重條件，此所謂兇器，其種類並無限
    制，凡客觀上足對人之生命、身體、安全構成威脅，具有危
    險性之兇器均屬之，且祇須行竊時攜帶此種具有危險性之兇
    器為已足，並不以攜帶之初有行兇之意圖為必要，最高法院
    79年臺上字第5253號判決意旨參照。查被告為犯罪事實欄一
    ㈠至㈣所示各該犯行時，均係以所攜帶之油壓剪破壞寺廟錢箱
    鎖頭後行竊，該油壓剪屬金屬製品，既可用以破壞鐵製鎖頭
    ，顯見質地堅硬，客觀上對人之生命、身體、安全足以構成
    威脅而具有危險性，自屬兇器無疑。
㈡、是核被告就犯罪事實欄一㈠至㈣所為，均係犯刑法第321 條第1
     項第3 款攜帶兇器竊盜罪。被告先後4 次犯行，均犯意各
    別，行為互殊，應分論併罰。
㈢、累犯認定:
　　被告曾因竊盜案件，經臺灣屏東地方法院以107年度簡字第2
    118號判決判處有期徒刑6月確定，於民國108年11月16日執
    行完畢，此有臺灣高等法院被告前案紀錄表在卷可查（本院
    卷第15頁），則被告於前案受有期徒刑之執行完畢後，5年
    內故意再犯本件有期徒刑以上之4罪，為累犯。又按司法院
    釋字第775 號解釋意旨，係指構成累犯者，不分情節，一律
    加重最低本刑，於不符合刑法第59條所定要件之情形下，致
    生行為人所受之刑罰超過其所應負擔罪責之個案，不符罪刑
    相當原則、比例原則，於此範圍內，在刑法第47條第1 項修
    正前，為避免發生上述罪刑不相當的情形，法院就該個案應
    裁量是否加重最低本刑；亦即，僅於個案經裁量後認應處最
    低法定刑，又無法適用刑法第59條規定減輕之情形，法院始
    應依此解釋意旨裁量不予加重最低本刑（最高法院109 年度
    台上字第619 號判決、109 年度台上字第2886號、109 年度
    台上字第296 號、109 年度台上字第2595號、109 年度台上
    字第619 號判決意旨足資參照）。本件被告所為犯罪事實欄
    一㈠至㈣之犯行，除與構成累犯之前案均為相同罪名外，本案
    依其犯罪情節，並無應量處最低法定刑及應適用刑法第59條
    減輕其刑餘地，是本案並前揭大法官釋字第775號解釋意旨
    之適用，爰依刑法第47條第1項規定，均加重最低本刑。 
㈣、本院審酌被告不知以己力合法獲取所需，任意破壞宮廟香油
    箱鎖頭竊取其內金錢，漠視他人財產法益，破壞社會治安，
    所為實值非難。兼衡被告犯後坦認犯行，態度尚可，各次所
    竊財物金額、行竊手段、未賠償各宮廟財物損失，其於審理
    時自稱:為國中畢業之教育程度，未婚，無子女，雙親健在
    ，曾從事水電工，月薪約新臺幣3萬元之家庭生活狀況及為
    償還家中債務始行竊之犯罪動機等一切情狀，各量處如附表
    編號1 至4 主文欄所示之刑。復考量刑法第51條數罪併罰定
    執行刑之立法方式，係採限制加重原則，非以累加方式定應
    執行刑，如以實質累加之方式定應執行刑，則處罰之刑度顯
    將超過其行為之不法內涵，而違反罪責原則，並考量因生命
    有限，刑罰對被告造成之痛苦程度，係隨刑度增加而生加乘
    效果，而非以等比方式增加，是以隨罪數增加遞減其刑罰之
    方式，當足以評價被告行為之不法性之法理（即多數犯罪責
    任遞減原則），審酌被告所犯加重竊盜罪4 罪，犯罪時間相
    近，犯罪手法相同，侵害同種法益等情，就被告所犯加重竊
    盜酌定如主文所示之應執行刑，以資懲儆。
三、沒收
㈠、按供犯罪所用之物，屬於犯罪行為人者，得沒收之，刑法第3
    8條第2 項前段定有明文。查扣案之油壓剪1支，係被告所有
    供本案犯罪事實一㈠至㈣所示犯行所用之物，此業據被告於本
    院中供述明確（本院卷第98頁），爰依刑法第38條第2 項前
    段之規定，宣告沒收之。
㈡、按犯罪所得，屬於犯罪行為人者，沒收之，前二項之沒收，
    於全部或一部不能沒收或不宜執行沒收時，追徵其價額，刑
    法第38條之1第1項前段、第3項分別定有明文。查被告各次
    行竊得手之金錢均為其犯罪所得，雖均未扣案，仍應依上開
    規定宣告沒收之，且於全部或一部不能沒收或不宜執行沒收
    時，追徵其價額。
㈢、本件宣告多數沒收，爰依刑法第40條之2第1項規定，宣告沒
    收併執行之。
據上論斷，應依刑事訴訟法第273條之1第1項、第299條第1項前
段、第310條之2、第454條第2項，刑法第321條第1項第3款、第4
7條第1項、第51條第5款、第38條第2項前段、第38條之1第1項前
段、第3項、第40條之2第1項，刑法施行法第1條之1第1項，判決
如主文。
本案經檢察官周文祥提起公訴，檢察官鄭聆苓到庭執行職務。
中    華    民    國    110    年   2    月    9     日
                  刑事第十五庭 法   官  陳嘉臨
以上正本證明與原本無異。
如不服本判決應於收受本判決後20日內向本院提出上訴書狀，並
應敘述具體理由。其未敘述上訴理由者，應於上訴期間屆滿後20
日內向本院補提理由書狀（均須按他造當事人之人數附繕本）「
切勿逕送上級法院」。 
　　　　　　　　　　　　　　　　書記官  薛雅云
中　　華　　民　　國　　110 　年　　2 　　月　　9 　　日
附錄法條：
中華民國刑法第321 條第1 項第3 款
犯前條第1 項、第2 項之罪而有下列情形之一者，處6 月以上5
年以下有期徒刑，得併科50萬元以下罰金：
三、攜帶兇器而犯之。
附表:
編號 犯罪事實 主文   1 一㈠ 林志賢犯攜帶兇器竊盜罪，累犯，處有期徒刑玖月。扣案之油壓剪壹支沒收之。未扣案之犯罪所得新臺幣參仟肆佰元沒收之，於全部或一部不能沒收或不宜執行沒收時，追徵其價額。   2 一㈡ 林志賢犯攜帶兇器竊盜罪，累犯，處有期徒刑捌月。扣案之油壓剪壹支沒收之。未扣案之犯罪所得新臺幣貳仟元沒收之，於全部或一部不能沒收或不宜執行沒收時，追徵其價額。   3 一㈢ 林志賢犯攜帶兇器竊盜罪，累犯，處有期徒刑捌月。扣案之油壓剪壹支沒收之。未扣案之犯罪所得新臺幣貳仟伍佰元沒收之，於全部或一部不能沒收或不宜執行沒收時，追徵其價額。   4 一㈣ 林志賢犯攜帶兇器竊盜罪，累犯，處有期徒刑玖月。扣案之油壓剪壹支沒收之。未扣案之犯罪所得新臺幣參仟元沒收之，於全部或一部不能沒收或不宜執行沒收時，追徵其價額。 
附件:
臺灣臺南地方檢察署檢察官起訴書
                                   109年度營偵字第2210號
                                   109年度偵字第21652號
                                   109年度偵字第21653號
　　被　　　告　林志賢　男　22歲（民國00年00月00日生）
　　　　　　　　　　　　住屏東縣○○鎮○○路00號
　　　　　　　　　　　　居高雄市○○區○○路00號
　　　　　　　　　　　　國民身分證統一編號：Z000000000號
上列被告因加重竊盜案件，業經偵查終結，認應該提起公訴，茲
將犯罪事實及證據並所犯法條分敘如下：
　　　　犯罪事實
一、林志賢前因竊盜案件，經臺灣屏東地方法院判處有罪確定，
    於民國108年12月16日執行完畢出監。詎其仍不知警惕，意
    圖為自己不法之所有，基於竊盜之犯意：
  ㈠於109年10月4日18時30分許，在臺南市○○區○○里○○○段000000
    000地號1號旁之「興北福安宮」，持其所有客觀上足以對人
    之生命、身體、安全構成威脅而具有危險性，可供兇器使用
    之油壓剪1支，破壞該寺廟之功德箱後，竊取新臺幣（下）3
    400元，於得手後離去。
  ㈡於109年10月29日23時10分許，在臺南市南化區北寮里「北寮
    福安宮」，持其所有之上開油壓剪破壞該寺廟之香油錢箱後
    ，竊取約2000元，於得手後離去。
  ㈢於109年10月30日1時許，在臺南市○○區○○路0號「福德祠」，
    持其所有之上開油壓剪破壞該寺廟之香油錢箱後，竊取約25
    00元，於得手後離去。
  ㈣於109年11月6日12時35分許，在臺南市南化區北寮里「北寮
    龍鳳宮」，持其所有之上開油壓剪破壞該寺廟之香油錢箱後
    ，竊取約3000元，於得手後離去。
  ㈤嗣上開寺廟人員發現遭竊報警，經警調閱監視器後，始查悉
    上情。
二、案經潘紋標訴由臺南市政府警察局玉井分局暨廖建原訴由臺
    南市政府警察局白河分報告移送偵辦。
　　　　證據並所犯法條
一、上揭犯罪事實，業經被告林志賢於警詢時坦承不諱，核與告
    訴人潘紋標、廖建原指訴、被害人陳村田、江戴秀月陳述情
    節大致相符，並有臺南市政府警察局玉井分局監視器擷取及
    刑案現場照片、臺南市政府警察局白河分局扣押筆錄、扣押
    物品目錄表及照片等在卷可參，足認被告上開自白與事實相
    符，洵予採信，被告犯嫌堪予認定。
二、按刑法第321條第1項第3 款之攜帶兇器竊盜罪，係以行為人
    攜帶兇器竊盜為其加重條件，此所謂兇器，其種類並無限制
    ，凡客觀上足對人之生命、身體、安全構成威脅，具有危險
    性之兇器均屬之，且祇須行竊時攜帶此種具有危險性之兇器
    為已足，不論行為人是否於攜帶之初即有行兇之意圖、是否
    攜帶之目的在於便利行竊、是否於行竊之過程中已經使用該
    兇器（最高法院71年臺上字第1613號、79年台上字第5253號
    判例、91年台上字第4078號判決、最高法院74年度第三次刑
    事庭會議決議參照）。經查，被告為上開竊盜犯行時，攜帶
    上開油壓剪1支為之，自屬質地堅硬、銳利、金屬材質，依
    一般社會經驗，倘持上開扣押物品攻擊人體，自能成傷，客
    觀上自足以對人之生命、身體、安全構成威脅，顯為具有危
    險性之兇器無訛，自屬刑法所謂兇器甚明。是核被告所為，
    係犯刑法第321條第1項第3款之攜帶兇器竊盜罪嫌。上開4次
    竊盜犯行，犯意各別，請分論併罰。又上開油壓剪係被告所
    有供犯罪所用之物，請依刑法第38條第2項宣告沒收之。再
    被告有犯罪事實欄所載犯罪科刑及執行情形，曾受有期徒刑
    之執行完畢，有本署刑案資料查註紀錄表在卷可參，其5年
    內故意再犯本件有期徒刑以上之罪，為累犯，請依刑法第47
    條第1項之規定加重其刑。
三、依刑事訴訟法第251條第1項提起公訴。
　　此　致
臺灣臺南地方法院
中　　華　　民　　國　 109　　年　　12　　月　　7 　　日
                              檢察官  周文祥
本件證明與原本無異
中　　華　　民　　國　 109　　年　　12　　月　　11　　日
                              書記官  鍾明智

所犯法條：
中華民國刑法第321條
犯前條第 1 項、第 2 項之罪而有下列情形之一者，處 6 月以
上 5 年以下有期徒刑，得併科 50 萬元以下罰金：
一、侵入住宅或有人居住之建築物、船艦或隱匿其內而犯之。
二、毀越門窗、牆垣或其他安全設備而犯之。
三、攜帶兇器而犯之。
四、結夥三人以上而犯之。
五、乘火災、水災或其他災害之際而犯之。
六、在車站、港埠、航空站或其他供水、陸、空公眾運輸之舟、
    車、航空機內而犯之。
前項之未遂犯罰之。